【裁判字號】    95,交抗,280
【裁判日期】    950519
【裁判案由】    違反道路交通管理處罰條例
【裁判全文】
臺灣高等法院刑事裁定                 95年度交抗字第280號
抗  告  人  交通部公路總局嘉義區監理所臺南監理站
受處分人    甲○○
上列抗告人因受處分人違反道路交通管理處罰條例案件，不服臺
灣桃園地方法院中華民國95年4月11日95年度交聲字第149號裁定
原處分案號: 交通部公路總局嘉義區監理所臺南監理站中華民國
94年11月29日嘉監南字第裁74-COP194907號），提起抗告，本院
裁定如下：
    主  文
原裁定撤銷。
受處分人於原審法院之聲明異議駁回。
    理  由
一、原裁定略以：
  (1)若非道路交通管理處罰條例第7條之2第 1項第1款至第5款所
    列舉之違規行為，復無以科學儀器取得證據資料者，自不得
    逕行舉發，若誤為逕行舉發，其舉發不合法，不得處罰。
  (2)登記於異議人甲○○名下之車輛，於94年5月6日在臺北縣中
    和市○○路因「在道路收費停車處所停車不依規定繳費」之
    違規行為，經臺北縣政府交通局逕行開單舉發，因受處分人
    未於應到案日期前繳納罰鍰或到案聽候裁決，遂遭原處分機
    關裁處受處分人最高額之罰鍰。然而，異議人駕駛汽車在道
    路收費停車處所停車未繳費，雖然違反道路交通管理處罰條
    例第56條第 1項第11款之規定，惟此非屬道路交通管理處罰
    條例第7條之2第1至5款所列舉之情形，復無以科學儀器取得
    證據資料，依法即不得逕行舉發，竟誤為逕行舉發，此舉發
    即非合法，不得據為裁罰之依據。原審乃將原處分予以撤銷
    ，並對異議人為不罰之諭知。
二、按汽車駕駛人在道路收費停車處所停車，不依規定繳費者，
    依道路交通管理處罰條例第56條第 1項第11款規定，應處新
    台幣6百元以上1千2百元以下罰鍰。
三、經查：
（一）行政機關依據停車場法第12條之規定，規劃各道路收費停
      車路段及公有停車場，於道路兩端內豎立收費停車路段告
      示牌及公告停車場之所在，乃提供公物或公有營造物予可
      得確定之停車者公用之意思表示，對外直接發生法律效果
      之單方行政行為，屬於行政程序法第92條第 2項之一般行
      政處分，依行政程序第100條第2項之規定，於公告時即生
      送達之效力。
（二）目前停車管理處於各路段均豎立、張貼公告，內容為收費
      時間、停放車輛離去時如未見補費通知單，請於 8日內主
      動查詢繳費，未繳費者，依道路交通管理處罰條例處罰，
      並附有查詢電話，此部分之公告亦屬前開一般處分之範圍
      ，一經公告即生效力。
（三）本件受處分人甲○○名下之車輛，於94年5月6日19時40分
      在臺北縣中和市○○路因「在道路收費停車處所停車不依
      規定繳費」之違規行為之事實，經臺北縣政府交通局逕行
      開單舉發有舉發違反道路交通管理事件通知單可稽（原本
      附於台南地方法院卷），並因送達處所不明，予以公示送
      達，有臺北縣政府94年 7月29日北府路停字第0940527235
      號函可證（見台南地方法院卷第 6頁。因受處分人於應到
      案日期前未依規定繳納罰鍰或到案聽候裁決，原處分機關
      遂於94年11月29日依違反道路交通管理事件統一裁罰基準
      表之規定，裁處受處分人罰鍰新臺幣1,200元。
（四）受處分人對此「有停車但未繳費」之事實並不爭執，僅稱
      因孩子教育、工作需要，而不斷搬家（見聲請異議狀），
      希望從輕處罰（見原審卷第15頁訊問筆錄），應認受處分
      人違規屬實。抗告人即原處分機關以受處分人違反道路交
      通管理處罰條例第56條第 1項第11款規定，「停車不依規
      定繳費」，裁處受處分人罰鍰新台幣1千2百元，即無不合
      。是抗告機關之抗告為有理由，本院自應將原裁定撤銷，
      為期減少浪費司法資源，並自為裁定，將受處分人於原審
      法院之異議聲明駁回。
據上論結，爰依道路交通事件處理辦法第26條、刑事訴訟法第41
3條，裁定如主文。
中    華    民    國    95    年    5     月    19    日
                  交通法庭      審判長法  官  林  堭  儀
                                      法  官  蔡  聰  明
                                      法  官  王  炳  梁
以上正本證明與原本無異。
不得再抗告。
                                      書記官  潘  大  鵬
中    華    民    國    95    年    5     月    22    日


司法院資訊處製作；財團法人民間司法改革基金會備份。
